Felipe Nahuel Cempellin

Fullstack Developer

📧 nahuelcempellin@gmail.com | 📱 1153250967 | 🌐 <u>LinkedIn</u> | 💻 Portfolio: <u>Nahuel Cempellin</u>

Sobre mí

Desarrollador Fullstack con experiencia en proyectos freelance y tutoría en desarrollo web. Profesional de la programación y el diseño de interfaces de usuario, especializado en **React.js**, **Node.js** y herramientas modernas como **Figma**.

 "Me destaco por ser un comunicador eficaz y orientado a resultados, creando soluciones tecnológicas impactantes y estéticas."

Experiencia Laboral

Frontend Developer (Contractor)

Idoc.bot (Agosto 2024 - Actualidad)

- Diseño y desarrollo de una landing page para integrar un chatbot con ChatGPT 4.0.
- Implementación de funcionalidades como registro, inicio de sesión y dashboard responsive.
- Enrutado con React Router DOM y gestión de estados globales con Redux Toolkit.
- Tecnologías: React, TailwindCSS, Redux Toolkit, Axios.
- Logro clave: Creación de una herramienta de impacto social en el área de salud.

Frontend Developer (Contractor)

Curemd+ (Mayo 2024 – Actualidad)

- Diseño de interfaces en Figma utilizando Atomic Design.
- Desarrollo escalable de componentes React.js con vistas a futuras ampliaciones.
- Tecnologías: React, TailwindCSS, Redux Toolkit, Axios.
- Logro clave: Desarrollo de un producto útil para mejorar la salud pública.

Full Stack Developer (Proyecto Personal)

Budo Academy (Enero 2024 - Actualidad)

- Creación de una red social para artistas marciales, incluyendo backend escalable y frontend interactivo.
- Diseño en Figma y despliegue en Vercel.
- Tecnologías: TypeScript, Node.is, Express, React, TailwindCSS.
- Logro clave: Promoción de la comunidad global de artistas marciales mediante IA.

Tutor de React.js

Coderhouse (Noviembre 2022 - Actualidad)

- Coordinación de clases online y mentoreo a más de 200 estudiantes.
- Calificación promedio de satisfacción: 5 estrellas.

Frontend Developer Freelance

Omas s.p.a. (Febrero 2023 - Abril 2023)

- Diseño de interfaces con React y Material UI.
- Visualización de datos en tiempo real con ReCharts.
- Tecnologías: React, MaterialUI, Axios.

Educación

Bootcamp Full Stack Developer Soy Henry (Noviembre 2021 – Julio 2022)

• Más de 800 horas de formación intensiva en desarrollo web.

Habilidades Técnicas

- Lenguajes: JavaScript, TypeScript.
- Frontend: React.js, TailwindCSS, Figma, Redux Toolkit.
- Backend: Node.js, Express, MongoDB, PostgreSQL, JWT.
- Herramientas: Git, GitHub.

Habilidades Blandas

- Comunicación efectiva.
- Resolución de problemas.
- Trabajo en equipo.
- Adaptabilidad.
- Aprendizaje continuo.

Proyectos Destacados

- 1. Idoc: Plataforma para artistas marciales (Demo).
- 2. **Curemd:** Tienda online autogestionable (<u>Demo</u>).
- 3. Curemd+: Visualización de datos en tiempo real (Demo).